臺灣臺中地方法院刑事判決　　　　　　 100年度訴緝字第30號
公　訴　人　臺灣臺中地方法院檢察署檢察官
被　　　告　戴立基
上列被告因偽造文書等案件，經檢察官提起公訴（99年度偵緝字
第670、671、672號、99年度偵字第3735號），茲被告於準備程
序中就被訴事實為有罪之陳述，於聽取當事人之意見後，由本院
合議庭裁定由受命法官進行簡式審判程序，判決如下：
    主    文
戴立基犯行使偽造私文書罪，累犯，處有期徒刑肆月，如易科罰
金，以新臺幣壹仟元折算壹日；如附表編號1所示之信用卡簽帳
單上偽造「戴紳豐」之署押壹枚沒收。又犯行使偽造私文書罪，
累犯，處有期徒刑肆月，如易科罰金，以新臺幣壹仟元折算壹日
；如附表編號2所示之信用卡簽帳單上偽造「戴紳豐」之署押壹
枚沒收。又犯詐欺取財罪，累犯，處有期徒刑肆月，如易科罰金
，以新臺幣壹仟元折算壹日。應執行有期徒刑拾月，如易科罰金
，以新臺幣壹仟元折算壹日；如附表編號1、2所示之信用卡簽帳
單上偽造「戴紳豐」之署押各壹枚均沒收。
    犯罪事實及理由
一、本件犯罪事實及證據均引用檢察官起訴書之記載（如附件）
    。
二、爰審酌被告冒用其弟戴紳豐之名義，持其信用卡簽帳消費購
    物，影響信用卡交易秩序，兼衡酌被告本件刷卡消費之金額
    分別為24,300元及23,000元，總金額達47,300元，致發卡銀
    行國泰世華銀行及持卡人戴紳豐均受有損害，且以詐騙手段
    向張建弘詐得機車後旋即典當得財，致張建弘受有財產上損
    失，又被告於案發後復均未賠償各該被害人之損失，且逃逸
    無蹤，迄因通緝始遭逮捕到案，然幸其犯後尚能坦承犯行，
    知所悔悟等一切情狀，分別量處如主文所示之刑及定其應執
    行之刑，並各諭知易科罰金之折算標準，以示懲儆。
三、如附表編號1、2所示信用卡簽帳單上偽造「戴紳豐」之署押
    各1枚，不問屬於犯人與否，均應依刑法第219條規定，宣告
    沒收。
四、依刑事訴訟法第273條之1第1項、第299條第1項前段、第310
    條之2、第454條第1項、第2項，刑法第第216條、第210條、
    第339條第1項、第55條、第47條第1項、第41條第1項前段、
    第8項、第51條第5款、第219條，刑法施行法第1條之1第1項
    、第2項前段，判決如主文。
五、如不服本判決，得於判決書送達之日起10日內，以書狀敘述
    理由，向本院提出上訴（須附繕本）。
中    華    民    國   100    年    3     月    15    日
                  刑事第十四庭  法  官  許月馨
以上正本證明與原本無異。
如不服本判決應於收受判決後10日內向本院提出上訴書狀，並應
敘述具體理由；其未敘述上訴理由者，應於上訴期間屆滿後20日
內向本院補提理由書（均須按他造當事人之人數附繕本）「切勿
逕送上級法院」。
                                書記官  黃美雲
中    華    民    國   100    年    3     月    15    日
附錄法條：
中華民國刑法第210條（偽造變造私文書罪）
偽造、變造私文書，足以生損害於公眾或他人者，處5年以下有
期徒刑。
中華民國刑法第216條（行使偽造變造或登載不實之文書罪）
行使第210條至第215條之文書者，依偽造、變造文書或登載不實
事項或使登載不實事項之規定處斷。
中華民國刑法第339條（普通詐欺罪）
意圖為自己或第三人不法之所有，以詐術使人將本人或第三人之
物交付者，處5年以下有期徒刑、拘役或科或併科1千元以下罰金
。
以前項方法得財產上不法之利益或使第三人得之者，亦同。
前二項之未遂犯罰之。
附表：
┌──┬──────┬───────┬──────────┬─────┬───┐
│編號│盜刷之信用卡│盜刷時間      │盜刷地點            │盜刷金額  │簽帳單│
│    │卡號及發卡銀│              │                    │（新臺幣）│上偽造│
│    │行          │              │                    │          │之署押│
├──┼──────┼───────┼──────────┼─────┼───┤
│1   │000000000000│98年5月20日18 │臺中市太平區（改制前│24,300元  │戴紳豐│
│    │7601（國泰世│時02分        │為臺中縣太平市）永豐│          │      │
│    │華銀行）    │              │路3號1樓之「上億銀樓│          │      │
│    │            │              │」                  │          │      │
├──┼──────┼───────┼──────────┼─────┼───┤
│2   │同上        │98年5月25日12 │同上                │23,000元  │戴紳豐│
│    │            │時00分        │                    │          │      │
└──┴──────┴───────┴──────────┴─────┴───┘
附件：
臺灣臺中地方法院檢察署檢察官起訴書                  服股
                                      99年度偵緝字第670號
                                      99年度偵緝字第671號
                                      99年度偵緝字第672號
                                      99年度偵字第3735號
     被      告  戴立基  男  40歲（民國○○年○○月○日生）
                         住臺中縣太平市○○里○○路1432巷
                            107弄17號
                         居臺北市○○區○○路365巷8號
                         國民身分證統一編號：Ｚ000000000號
 上列被告因詐欺取財等案件，業經偵查終結，認應提起公訴，茲
 將犯罪事實及證據並所犯法條分敘如下：
         犯罪事實
 一、戴立基前因竊盜案件，經臺灣臺中地方法院以97年度簡字第
     152號判處應執行有期徒刑3月確定，甫於民國97年5月1日易
     科罰金執行完畢。詎仍不知悔改，於98年5月20日下午5時30
     分許、同月25日上午11時許，先後在其母親位於臺中縣太平
     市○○路1432巷107弄17號之住處，自其母親皮包內拿取其
     胞弟戴紳豐所有之國泰世華銀行0000000000007601號信用卡
     1張（下稱系爭信用卡）後，竟基於行使偽造私文書及意圖
     為自己不法所有之詐欺取財犯意，持系爭信用卡，先後於同
     月20日下午6時2分、同月25日中午12時許，在址設臺中縣太
     平市○○路3號1樓之「上億銀樓」，冒用戴紳豐之名義，刷
     卡消費購買金項鍊新臺幣（下同）2萬4300元、2萬3000元，
     復均在信用卡消費簽帳單上，偽簽「戴紳豐」之署名各1枚
     ，以表明其係真正持卡人本人即戴紳豐消費之旨以簽帳消費
     後，並將簽帳單中之客戶存根聯持交該上億銀樓之不知情人
     員而行使之，以供該人員核對與系爭信用卡背面之「戴紳豐
     」署名是否相符，並表示確認交易標的及金額，用以向發卡
     銀行即國泰世華銀行簽帳消費，以及作為特約商店經由收單
     機構向發卡銀行請款之用，足生損害於於戴紳豐本人及國泰
     世華銀行對信用卡交易管理之正確性；並因而致特約商店上
     億銀樓之人員陷於錯誤，誤認係戴紳豐本人消費而各交付金
     項鍊1條，且使發卡銀行即國泰世華銀行接受該特約商店經
     由收單機構輾轉請款時，代為墊付所消費之款項。戴立基於
     持系爭信用卡消費後，隨即將系爭信用卡放回其母親之皮包
     內。嗣因國泰世華銀行於99年5月25日與戴紳豐確認是否有
     消費2萬3000元之金飾，戴紳豐發覺有異，始向戴立基確認
     並報警處理，始查悉上情。
 二、戴立基明知自身並無資力可購買全新機車，竟仍意圖為自己
     不法之所有，於98年6月9日晚間上午9時30分許，至張建弘
     所經營位於臺中縣太平市○○路119之7號之正大力山機車行
     ，向張建弘佯稱欲購買價額5萬3000元之車牌號碼139-GRG號
     、引擎號碼E379E-167363號「山葉勁風光125CC.碟煞樣式」
     機車1臺，復要求張建弘先行辦妥新領牌照及強制險等手續
     ，並於同年6月9日晚間8時許取車時，向張建弘誆稱：翌日
     （同年6月10日）上午再至其家中收取車款云云，並提出其
     身分證供擔保，致張建弘不疑有他，誤認戴立基確有購買前
     開機車之真意及資力而陷於錯誤，將前開機車連同新領牌照
     、行車執照及強制保險資料等一併交予戴立基使用。詎戴立
     基於詐得前開機車後，旋至林文龍所經營址設臺中縣大里市
     ○○路○段117號之坤照當舖，將前開機車典當予坤照當舖，
     得款3萬5000元，隨即於翌日（同年6月10日）北上，未依約
     支付任何款項予張建弘，又避不見面，無法聯繫，張建弘始
     知受騙。
 三、案經國泰世華商業銀行告訴及戴紳豐、張建弘分別訴由臺中
     縣警察局太平分局報告偵辦。
         證據並所犯法條
 一、上開犯罪事實，業據被告戴立基於偵查中坦承不諱，核與告
     訴人戴紳豐、張建弘、告發人林文龍、告訴代理人許雅蘋於
     警詢時及偵查中指述之情節相符，並有證人張采玲證述在卷
     可佐。此外，復有告訴人戴紳豐書立之切結書、臺中縣警察
     局太平分局宏龍派出所受理刑事案件報案三聯單、國泰世華
     銀行信用卡交易明細表、98年5月20日及同月25日之合作金
     庫銀行電子金融部簽單明細表、上億銀樓信用卡簽帳單各1
     份、告訴人張建弘提出之戴立基身分證、告訴人張建弘於98
     年6月13日寄送之郵局存證信函、機器腳踏車新領牌照登記
     書、臺中縣當舖商業同業公會證明書、昆照當舖之存根聯、
     戴立基為車主之車牌號碼139-GRG號重型機車之行車執照影
     本、保險卡等附卷可稽。足見被告之自白與事實相符，其犯
     嫌應堪認定。
 二、核被告戴立基上開所為，其中：
 （一）犯罪事實一之部分：
       按冒用人持卡購物消費，須於信用卡消費簽帳單上，偽簽
       信用卡真正名義人之署名後，將簽帳單中之商店存根聯交
       還特約商店，表示持卡人確認簽帳單上記載之交易標的及
       金額，並向發卡銀行請求撥付消費款項予特約商店之旨，
       是該簽帳單含有收據及請款單之性質，自屬刑法第210條
       之私文書。是核被告所為，係犯刑法第216條、第210 條
       之行使偽造私文書、第339條第1項之詐欺取財等罪嫌。被
       告在消費簽帳單上偽造「戴紳豐」署名之行為，均係屬偽
       造私文書之階段行為，而偽造私文書之低度行為，復為行
       使偽造文書之高度行為所吸收，均不另論罪。被告上開2
       次各別行使偽造私文書及詐欺取財之行為，係一行為觸犯
       數罪名，為想像競合犯，請依刑法第55條之規定，均各從
       一重之行使偽造私文書罪處斷。
 （二）犯罪事實二之部分：
       係涉犯刑法第339條第1項詐欺取財罪嫌。
 （三）被告就前述犯罪事實一所犯之2次行使偽造私文書及犯罪
       事實二所犯之詐欺取財各罪間，犯意各別，行為互殊，請
       予以分論併罰。
 （四）另被告戴立基在消費簽帳單上偽造之「戴紳豐」署名共2
       枚，請依刑法第219條之規定予以宣告沒收。
 三、依刑事訴訟法第251條第1項提起公訴。
     此  致
 臺灣臺中地方法院
 中    華    民    國    99    年    6     月    25    日
                               檢  察  官  吳孟潔
 本件正本證明與原本無異
 中    華    民    國    99    年    7     月    17    日
                               書  記  官  萬以偉
 所犯法條：
 刑法第210條
 偽造、變造私文書，足以生損害於公眾或他人者，處5年以下有
 期徒刑。
 刑法第216條
 行使第210條至第215條之文書者，依偽造、變造文書或登載不實
 事項或使登載不實事項之規定處斷。
 第339條第1項
 意圖為自己或第三人不法之所有，以詐術使人將本人或第三人之
 物交付者，處 5 年以下有期徒刑、拘役或科或併科 1 千元以下
 罰金。